臺灣士林地方法院小額民事判決
110年度湖小字第1284號
原      告  新安東京海上產物保險股份有限公司桃園分公司

法定代理人  單正寰  
訴訟代理人  吳崇銘  
            陳品序  
被      告  簡添喜  
上列當事人間請求損害賠償事件，本院於民國110年10月25日言
詞辯論終結，判決如下：
    主  文
被告應給付原告新臺幣6,587元，及自民國110年9月18日起至清
償日止，按週年利率5%計算之利息。
訴訟費用新臺幣1,000元，由被告負擔。
本判決得假執行。
    事實及理由
一、原告主張：被告於民國110年2月9日14時20分許，駕駛車號0
    0-0000自用小客車（下稱肇事車輛），在新北市○○區○○路00
    巷000號前，因行駛不慎，碰撞原告承保訴外人林慶錫所有
    而由王成智駕駛停放在該處之車號0000-00號自用小客車（
    下稱系爭車輛），致系爭車輛受損。原告業依保險契約賠付
    系爭車輛修復費用新臺幣（下同）6,587元，爰依民法第184
    條第1項前段、第191條之2、保險法第53條第1項規定提起本
    件訴訟等語。並聲明：被告應給付原告6,587元，及自起訴
    狀繕本送達翌日起至清償日止，按週年利率5%計算之利息。
二、被告則以：否認有碰撞到系爭車輛，當天系爭車輛駕駛人報
    警，警察到場後，因兩造就有無發生碰撞有所爭執，被告乃
    表示願找認識的車行協助修復系爭車輛，但被告並沒有表示
    願意賠償等語，以資抗辯。並聲明：駁回原告之訴。
三、本院之判斷：
（一）按因故意或過失，不法侵害他人之權利者，負損害賠償責
      任。汽車、機車或其他非依軌道行駛之動力車輛，在使用
      中加損害於他人者，駕駛人應賠償因此所生之損害。但於
      防止損害之發生，已盡相當之注意者，不在此限。民法第
      184條第1項前段、第191條之2分別定有明文。依上開規定
      ，動力車輛駕駛人所負者乃推定過失責任，即原告請求肇
      事車輛之駕駛人即被告賠償損害時，關於被告於事故之發
      生，是否有過失，固不待舉證，惟仍應證明其損害係被告
      使用肇事車輛時侵害其權利而發生，亦即損害之發生與駕
      駛人使用肇事車輛之間有因果關係。又如原告已證明其損
      害係因被告使用肇事車輛而發生，如被告欲免責，須由被
      告舉證證明其於防止損害之發生，已盡相當之注意。
（二）原告主張被告於前揭時、地，碰撞系爭車輛，致系爭車輛
      後保險桿處受損等語，業經提出受損照片為佐（見本院卷
      第17頁）。經查，依警察提供現場照片（見本院卷第41頁
      至42頁），可見肇事車輛停放在系爭車輛後方，系爭車輛
      後保險桿左側有明顯擦痕。另依道路交通事故現場圖之「
      現場處理摘要」欄記載「簡添喜駕駛肇事車輛欲靠路旁停
      放時，不慎擦撞到停放在路旁由王成智駕駛之系爭車輛。
      警方到場時，雙方表示自行和解，不需警方處理」等語（
      見本院卷第35頁）。堪信被告確有駕駛肇事車輛碰撞系爭
      車輛後保險桿，且於警察到場後，不否認其事，僅表示願
      自行和解。則原告上開主張，應認可採信，被告到庭改口
      否認有發生碰撞，並不足採。又原告已證明系爭車輛損害
      係因被告之行為所致，被告並未舉證其無過失，則原告主
      張被告應負過失責任，應可採信。而系爭車輛修復費用為
      6,587元，原告業已理賠，有原告提出之估價單、電子發
      票、理賠案件簽收單等件為佐（見本院卷第19頁至21頁）
      ，其費用並無零件更換，故無扣除折舊問題。原告請求被
      告賠償上開金額，為有理由。
（三）按給付無確定期限者，債務人於債權人得請求給付時，經
      其催告而未為給付，自受催告時起，負遲延責任，其經債
      權人起訴而送達訴狀，或依督促程序送達支付命令，或為
      其他相類之行為者，與催告有同一之效力；遲延之債務，
      以支付金錢為標的者，債權人得請求依法定利率計算之遲
      延利息；應付利息之債務，其利率未經約定，亦無法律可
      據者，週年利率為百分之五，民法第229條第2項、第233
      條第1項本文、第203條分別定有明文。本件原告對被告之
      損害賠償請求，係給付無確定期限者，而原告起訴狀繕本
      於110年9月17日送達被告（見本院卷第63頁），是原告就
      上揭得請求之金額，併請求自110年9月18日起至清償日止
      ，按週年利率5%計算之利息，即屬有據。
四、從而，原告依民法第184條第1項前段、第191條之2、保險法
    第53條第1項規定，請求被告給付原告6,587元，及自110年9
    月18日起至清償日止，按週年利率5%計算之利息，為有理由
    ，應予准許。又本件係適用小額訴訟程序所為原告勝訴判決
    ，應依職權宣告假執行。
五、訴訟費用負擔之依據：民事訴訟法第78條。並確定訴訟費用
    額為1,000元（第一審裁判費），由被告負擔。
中　　華　　民　　國　　110 　年　　11　　月　　8 　　日
                  內湖簡易庭  法　官　林銘宏     
本件為正本係照原本作成。　　　　　　　　　     
如不服本判決，應於送達後20日內，向本院提出上訴狀並表明上
訴理由，如於本判決宣示後送達前提起上訴者，應於判決送達後
20日內補提上訴理由書（須附繕本）。
中　　華　　民　　國　　110 　年　　11　　月　　8 　　日
                              書記官  許秋莉